臺灣臺中地方法院交通事件裁定　　　　　　　　　　　九十三年度交聲字第六五號
　　原處分機關　交通部公路總局台中區監理所台中市監理站
　　異議人即
　　受處分人　　甲○○
右列受處分人因違反道路交通管理處罰條例案件，對於交通部公路總局台中區監理所
台中市監理站九十二年十一月十七日所為之裁決（裁監稽違字第裁六一─ＡＣ000
0000號裁決書），聲明異議，本院裁定如左：
    主  文
異議駁回。
    理  由
一、原處分機關略以：本案係台北市政府警察局士林分局舉發受處分人甲○○騎乘車
    號ＩＷＷ─１３７號重型機車於九十二年九月三十日七時五十七分許，行經台北
    市○○○路○段處，因「跨越雙黃線行駛」違規，受處分人不服舉發提出申訴，
    經原舉發機關函覆違規屬實，該站遂於九十二年十一月十七以裁監稽違字第裁六
    一─ＡＣ0000000號裁決書，裁處自收受裁決書之次日起十五日內，依最
    低罰鍰處新台幣六百元整，逾期則依裁決書處罰主文規定裁處，於法並無不合等
    語。
二、本件異議人即受處分人甲○○則以：異議人騎乘機車由通河街二巷往外雙溪方向
    ，行經台北市○○○路○段及通河街口時，因該路口依規定汽車僅能右轉、機車
    僅能左轉，且當時正值紅燈，故汽車駕駛人當時均順勢將車輛靠右停等，致機車
    駕駛人僅能靠車道左側行駛，其間或有部分機車駕駛人不慎逾越雙黃線，是台北
    市政府士林分局員警即接連以跨越雙黃線行駛為由，連續對多名機車騎士開立罰
    單。依當時情況，從該名員警站立位置之角度，絕無可能目睹異議人是否有跨線
    行駛，而異議人遭該名員警告發，實係因該名員警已於該路口，以相同之違規事
    由開立多張罰單，以致想當然爾地以為異議人亦有跨越雙黃線行駛，異議人亦當
    場向舉發員警提出異議，但未獲置理，爰聲明異議云云。
三、按汽車駕駛人，爭道行駛有任意駛出邊線，或任意跨越兩條車道行駛者，處新台
    幣六百元以上一千八百元以下罰鍰，並記違規點數一點，道路交通管理處罰條例
    第四十五條第一項第十二款及第六十三條第一項第一款分別定有明文。經查：本
    件受處分人甲○○騎乘車號ＩＷＷ─１３７號重型機車於九十二年九月三十日七
    時五十七分許，行經台北市○○○路○段處，為台北市政府警察局士林分局員警
    當場攔停舉發「跨越雙黃線行駛」違規等情，有前揭舉發通知單一紙在卷可稽。
    雖異議人辯稱：因該路口依規定汽車僅能右轉、機車僅能左轉，且當時正值紅燈
    ，故汽車駕駛人當時均順勢將車輛靠右停等，致機車駕駛人僅能靠車道左側行駛
    ，其間或有部分機車駕駛人不慎逾越雙黃線，且從舉發員警站立位置之角度，絕
    無可能目睹異議人是否有跨線行駛，因該名員警已於該路口，以致想當然爾地以
    為異議人亦有跨越雙黃線行駛云云。惟依原舉發單位即台北市政府警察局士林分
    局北市警士分交字第０９２６４０３１００號函說明：車號ＩＷＷ─１３７號重
    機車於車陣中逆向並跨越雙黃線違規行駛屬實，是依舉發員警所述，渠乃親見異
    議人確有跨越雙黃線行駛之行為，是異議人於前揭時、地之違規事實，可以認定
    。從而，原處分機關據以援引上開規定，依法裁處，並無不當。本件異議為無理
    由，應予駁回。
四、據上論斷，應依道路交通管理處罰條例第八十七條第二項、道路交通案件處理辦
    法第十九條，裁定如主文。
中      華      民      國    九十三    年     元       月    三十      日
                                        臺灣臺中地方法院交通法庭
                                            法  官   王  靜  秋
右正本證明與原本無異。
如不服本裁定應於送達後五日內向本院提出抗告狀。
                                            書記官
中      華      民      國    九十三    年     一     月   三十       日
